# Primeira reunião do grupo

## Participantes:
1. Eduardo Riev da Silva OLiveira
2. Luan da Costa Redmann
3. Rafael Horácio Soares de Abreu
4. Rodrigo Pereira da Sillva
5. Wallase Allan Costa de Morais

## Data:
21/08/2019

## Horário:
Das 13h às 14h30

## Local:
Laboratório 13 da DIATINF, IFRN CNAT.

## Pauta:
Divisão das labels.

## Ata:
* **Eduardo Riev** explica a função de cada *label*.

* **Eduardo Riev** diz que cada etapa é norteada por *interações* e, no final de cada interação, os professores esperam resultados.

* **Rodrigo Pereira** questiona o individualismo e desamornia de outros grupos. Diz que a *falta de comunicação pessoal* pode ser um empecilho.

* **Eduardo Riev** explica que cada issue vem acompanhada de uma label, porém pode ficar sem nehuma.

* **Eduardo Riev** sugere que cada uma pegue pelo menos uma, porém alguém terá que ficar com duas. São seis.

* **Rodrigo Pereira** expõe sua dúvida com relação a issue de prototipagem. **Eduardo Riev** esclarece que temos que entregar daqui há quatro dias.

* **Eduardo Riev** explica o que é uma *branch*.

* **Eduardo Riev** explica o que é *Git* e como usá-lo.

* **Eduardo Riev** explica o que é um *merge request*.

* **Eduardo Riev** ressalta o que é uma label e **Luan da Costa** o esclarece.

* **Eduardo Riev** define que **Luan da Costa** será responsável pela label de *reuniões*, *planejamento* e *implementação*.

* **Rodrigo Pereira** se propõe a ficar com a label de *projeto*, **Eduardo Riev** aceita.

* **Luan da Costa** sugere adicionar as labels de de *design*, *front-end* e *back-end*. **Eduardo Riev** aceita.

* **Luan da Costa** esclarece o que é uma *issue*.

* A reunião se encerra às 14h26.
